臺灣臺中地方法院刑事判決
111年度訴字第790號
公  訴  人  臺灣臺中地方檢察署檢察官
被      告  張才騰



上列被告因傷害案件，經檢察官提起公訴（111年度偵緝字第211
號），本院判決如下：
    主    文
本件公訴不受理。   
    理    由
一、公訴意旨如附件起訴書所載。
二、按告訴乃論之罪，告訴人於第一審辯論終結前，得撤回其告
    訴，又告訴經撤回者，應諭知不受理之判決，並得不經言詞
    辯論為之，刑事訴訟法第238條第1項、第303條第3款、第30
    7條分別定有明文。
三、經查，本案被告經檢察官提起公訴，認被告涉犯刑法第277
    條第1項之普通傷害罪嫌，依同法第287條之規定，須告訴乃
    論。茲被告與告訴人梁長霖間，成立調解，並具狀撤回告訴
    ，有本院調解結果報告書、調解程序筆錄、告訴人之聲請撤
    回告訴狀在卷可稽(見本院卷第39、41至42、45頁)，揆諸前
    開說明，爰不經言詞辯論，諭知不受理之判決。
據上論斷，應依刑事訴訟法第303條第3款、第307條，判決如主
文。
本案經檢察官張文傑提起公訴，檢察官陳永豐到庭執行職務。
中　　華　　民　　國　　111 　年　　6 　　月　　8 　　日
                  刑事第七庭    審判長法  官   尚安雅
                                      法  官   丁智慧
                                      法  官   林忠澤
以上正本證明與原本無異。
如不服本判決應於收受判決後20日內向本院提出上訴書狀，並應
敘述具體理由；其未敘述上訴理由者，應於上訴期間屆滿後20日
內向本院補提理由書（均須按他造當事人之人數附繕本）「切勿
逕送上級法院」。
                                       書記官  許采婕
中　　華　　民　　國　　111 　年　　6 　　月　　8 　　日
附件：
臺灣臺中地方檢察署檢察官起訴書                      宜股
                                    111年度偵緝字第211號
　　被　　　告　張才騰　男　60歲（民國00年0月0日生）
　　　　　　　　　　　　住臺中市○○區○○路0段000巷00弄
　　　　　　　　　　　　0號
　　　　　　　　　　　　居臺北市○○區○○街00巷00號3樓
　　　　　　　　　　　　國民身分證統一編號：Z000000000號
上列被告因傷害案件，業經偵查終結，認應提起公訴，茲將犯罪
事實及證據並所犯法條分敘如下：
　　　　犯罪事實
一、張才騰於民國110年7月25日13時許，在臺中市南區忠孝路與
    正氣街口之交岔路口（即一級棒讚火鍋店）前，因梁長霖將
    其所有之車牌號碼000-0000號普通重型機車停放在該處店前
    等候外送餐點時，適張才騰徒步行經該處時，欲跨坐在該機
    車上而衍生細故糾紛，雙方遂發生爭執、拉扯推擠，詎張才
    騰竟基於傷害之犯意，徒手抓扯梁長霖之左、右大腿，致梁
    長霖受有左、右大腿擦傷之傷害，
二、案經梁長霖訴由臺中市政府警察局第二分局報告偵辦。
　　　　證據並所犯法條
一、證據清單及待證事實：
編號 證　據　清　單　　 待　證　事　實　　　 一 被告張才騰於偵查中之供述 　　 被告張才騰固坦認於上開時、地，因細故糾紛而與告訴人梁長霖發生爭執、拉扯推擠乙情，惟辯稱：告訴人是外送員，伊只有被告訴人拉扯，伊被他壓制，伊並沒有毆打告訴人，伊當時因為被他壓制不能呼吸，為了能夠呼吸，伊就掙扎把他推開，並沒有毆打他；告訴人的傷勢是因為伊一直掙扎想要呼吸，才會抓到他的大腿，他的擦傷是這樣來的，不然我站著的話是不會碰到他的大腿。伊願意與對方試談和解。伊認為是對方先勒我脖子並壓制我，是對方有錯在先，不能完全怪伊，伊覺得雙方應該各退一步。但伊沒有錢跟告訴人和解等語之事實。 二 告訴人於警詢中之指訴　　 全部犯罪事實。 三 承辦員警職務報告書、本署勘驗筆錄、現場監視器（行車記錄器）影像畫面截圖照片等各1份   佐證本案發生、查獲經過情形及上開犯罪事實。  四 衛生福利部臺中醫院診斷證明書1份 告訴人因此受有上開傷害之事實。 
二、核被告所為，係犯刑法第277條第1項之普通傷害罪嫌。至報
    告意旨認被告所為另涉犯刑法第320條第3項之竊盜未遂罪嫌
    云云，容有誤會，附此敘明。
三、依刑事訴訟法第251條第1項提起公訴。　
　　此　致
臺灣臺中地方法院
中　　華　　民　　國　 111　　年　　4 　　月　　8 　　日
　　　　　　　　　　　　　　　檢　察　官　張文傑
本件正本證明與原本無異 
中　　華　　民　　國　 111　　年　  4     月　  18    日
                              書  記  官  張化雨 
附錄本案所犯法條
中華民國刑法第277條
傷害人之身體或健康者，處 5 年以下有期徒刑、拘役或 50 萬
元以下罰金。
犯前項之罪，因而致人於死者，處無期徒刑或 7 年以上有期徒
刑；致重傷者，處 3 年以上 10 年以下有期徒刑。